臺灣高等法院臺南分院民事裁定　　　　　 94年度抗字第448號
抗　告　人　甲○○
相　對　人　乙○○
上列抗告人因與相對人間聲請限期起訴事件，對於中華民國94年
8月10日臺灣雲林地方法院94年度聲字第276號裁定提起抗告，本
院裁定如下：
    主    文
抗告駁回。
抗告訴訟費用由抗告人負擔。
    理    由
一、原審法院裁定以：
  (一)、按經准為假扣押，而本案尚未繫屬者，命假扣押之法院應
      依債務人聲請，命債權人於一定期間內起訴，民事訴訟法
      第529條第1項定有明文。
  (二)、本件抗告人為保全對於相對人債權請求之強制執行，聲請
      原審法院准予假扣押裁定後（94年度裁全字第722號），
      迄未起訴，從而相對人聲請限期命抗告人起訴，核與前開
      規定相符，自應准許。爰裁定抗告人應於該裁定送達後7
      日內，就其欲保全執行之請求，向管轄法院起訴。
二、抗告意旨略以：抗告人將所承買之坐落雲林縣莿桐鄉○○段
    5684號土地（下稱系爭土地）委任第3人廖順宗登記為相對
    人所有，相對人為受任人廖順宗委任之複委任人，抗告人對
    相對人有直接請求權。抗告人終止借名登記之委任後，當然
    可以要求相對人返還受託登記之系爭土地，相對人無權加以
    拒絕，更無權要求抗告人對伊提起訴訟。相對人無權拒不返
    還系爭土地，在抗告人假扣押信託之系爭土地後，竟然要求
    抗告人起訴，足見其無返還之意，顯有不法侵占之意圖，而
    濫用司法資源以遂其犯罪行為云云。
三、按本案尚未繫屬者，命假扣押之法院應依債務人聲請，命債
    權人於一定期間內起訴。下列事項與前項起訴有同一效力：
    (一)、依督促程序，聲請發支付命令者。(二)、依本法聲請調解
    者。(三)、依第395條第2項為聲明者。(四)、依法開始仲裁程序
    者。(五)、其他經依法開始起訴前應踐行之程序者。(六)、基於
    夫妻剩餘財產差額分配請求權而聲請假扣押，已依民法第10
    10條請求宣告改用分別財產制者。民事訴訟法第529條第1、
    2項定有明文。
四、經查：查抗告人向原審法院本於合約書內容而生之債之關係
    在新臺幣300,000元範圍內聲請對相對人假扣押，經原審法
    院於94年5月11日以94年度裁全字第722號裁定准為對相對人
    之財產在300,000元之範圍內為假扣押，抗告人復依此假扣
    押裁定為假扣押執行系爭土地（94年度執全字第403號）等
    情，此有抗告人於原審法院提出之原審94年度裁全字第722
    號假扣押裁定、原審94年5月16日雲院瑜94執全甲字第403號
    函各1件在卷可稽（見原審卷4、5頁）。然抗告人迄今未對
    相對人起訴，為抗告人所不爭，則依前揭說明，原審法院准
    許相對人之聲請，裁定抗告人應於原裁定送達後7日內，就
    其欲保全執行之請求，向管轄法院起訴，自無不合。抗告意
    旨主張：抗告人終止借名（信託）登記之委任後，當然可以
    要求相對人返還受託登記之系爭土地，相對人無權加以拒絕
    ，更無權要求抗告人對伊提起訴訟云云。惟查抗告人所主張
    者乃涉及實體上之問題，有待本案訴訟加以解決，尚非本院
    所得加以審酌。從而，原審法院裁定准許相對人之聲請限期
    命抗告人起訴，核無不合。抗告意旨仍執前詞指摘原裁定不
    當，求予廢棄，非有理由。
五、據上論結，本件抗告為無理由，依民事訴訟法第495條之1第
    1項、第449條第1項、第95條、第78條，裁定如主文。
中　　華　　民　　國　　94　　年　　9 　　月　　28　　日
                  民事第四庭    　審判長法　官  林金村
　　　　　　　　　　　　　　　　        法　官  黃三哲
　　　　　　　　　　　　　　　　        法　官  胡景彬
上為正本係照原本作成。
不得再抗告。
中　　華　　民　　國　　94　　年　　9 　　月　　29　　日
                                        書記官　趙玲瓏
                                                    Ｊ
